# 发债企业代建项目

提问人：laurazj 时间：2017-10-27 15:02:42
如题，发债企业的代建项目，做为其他自身的存货进行核算的理由是？？？所有权归属怎么判断呢？？

回答人：chenyiwei
请说明具体的业务背景？

提问人：laurazj 时间：2017-10-30 16:28:53
BT业务签订了代建协议，政府后期进行回购。这种项目的归属怎么判断呢

回答人：chenyiwei
BT业务一般按“建造合同+融资”处理即可，建设期间确认建造合同收入，后续回购期间确认利息收入。